【裁判字號】    99,聲,211
【裁判日期】    990517
【裁判案由】    返還提存物
【裁判全文】
臺灣桃園地方法院民事裁定               99年度聲字第211號
聲  請  人  聯益機械廠有限公司
法定代理人  乙○
相  對  人  甲○○
上列當事人間聲請返還提存物事件，本院裁定如下：
    主  文
本院八十五年度存字第一四一六號提存事件，聲請人所提存之新
台幣壹拾萬元，准予返還。
    理  由
一、按訴訟終結後，供擔保人聲請法院通知受擔保利益人於一定
    期間內行使權利並向法院為行使權利之證明而未證明者，法
    院應依供擔保人之聲請，以裁定命返還其提存物，民事訴訟
    法第104 條第1 項第3 款後段定有明文。又上開所謂「訴訟
    終結後」，宜從廣義解釋，包括撤銷假扣押、假處分裁定及
    其執行程序終結在內，臺灣最高法院90年度台抗字653 號裁
    定可資參照。
二、本件聲請意旨略以：聲請人前遵本院85年度全字第1252號民
    事裁定，提供面額新台幣（下同）100,000 元為擔保，以本
    院85年度存字第1416號提存事件提存後，聲請假扣押執行相
    對人所有財產，經本院以85年度執全字第1067號受理在案。
    茲經相對人聲請，前開假扣押裁定為本院97年度全聲字第14
    5 號民事裁定撤銷，而前開假扣押執行事件則經聲請人具狀
    撤回，並以郵局存證信函（新莊五工郵局存證號碼第844 號
    ）通知相對人即受擔保利益人行使權利，因該存證信函招領
    逾期退回致無法送達相對人，聲請人遂聲請法院公示送達前
    開通知行使權利之意思表示，經臺灣板橋地方法院（下稱板
    橋地方法院）98年度司簡聲字第197 號裁定准許後，聲請人
    於民國98年10月10日登載通知行使權利之意思表示於中國郵
    報國內及國外版。按民事訴訟法第152 條之規定，前開公示
    送達應於登載於新聞紙（98年10月10日）後，經60日即98年
    12 月9日發生效力，相對人至遲應自98年12月9 日起算之21
    日內，亦即98年12月30日前行使權利，惟相對人迄未行使，
    為此，爰依民事訴訟法第104 條第1 項第3 款之規定聲請返
    還擔保物，並提出本院85年度全字第1252號民事裁定、85年
    度存字第1416號提存書、98年度全聲字第43號民事裁定、板
    橋地方法院98年度司簡聲字第197 號民事裁定、郵局存證信
    函（新莊五工郵局存證號碼第844 號）、中國郵報刊登廣告
    證明單（以上皆為影本）各1 份為證。
三、經查，聲請人主張之前揭事實，經本院依職權調閱85年度全
    字第1252號、85年度存字第1416號、85年度執全字第1067號
    、97年度全聲字第145 號等本院卷宗，以及板橋地方法院98
    年度簡聲字第197 號卷宗，核閱屬實。另相對人迄今並未對
    聲請人行使權利之事實，有板橋地方法院99年3 月18日板院
    輔文字第0990000301號函及本院民事紀錄科查詢簡答表2 紙
    在卷可憑。揆諸前揭說明，聲請人聲請返還提存物，核與民
    事訴訟法第104 條第1 項第3 款規定相符，洵屬有據，應予
    准許。
四、依民事訴訟法第104 條第1 項第3 款、第106 條前段，裁定
    如主文。
中    華    民    國    99    年    5     月    17    日
                  民事第一庭    法  官  林哲賢
以上正本證明與原本無異
如對本裁定抗告須於裁定送達後10日內向本院提出抗告狀，並應
繳納抗告裁判費新台幣1,000 元。
中    華    民    國    99    年    5     月    18    日
                                書記官  陳佳彬

司法院資訊處製作；財團法人民間司法改革基金會備份。
